臺灣高等法院臺中分院刑事判決
110年度交上易字第379號
上  訴  人  
即  被  告  林柏宇


上列上訴人即被告因公共危險案件，不服臺灣臺中地方法院110
年度交易字第28號中華民國110年3月8日第一審判決（起訴案號
：臺灣臺中地方檢察署109年度偵字第38183號），提起上訴，本
院判決如下：
    主  文
上訴駁回。
    犯罪事實
一、林柏宇自民國109年12月3日20時許起至同日23時許止，在  
    臺中市○○區○○路0段000號7樓住處，飲用啤酒後，其吐氣所
    含酒精濃度已達每公升0.25毫克以上，竟不顧大眾通行之安
    全，於翌（4）日凌晨3時許，駕駛車牌號碼000-0000號自用
    小客車上路。嗣於同年月4日凌晨3時30分許，行經臺中市中
    區繼光街與民權路之交叉路口時，因車速過快及行車不穩而
    為警攔停，於盤查時發現林柏宇全身酒氣，經警於同日凌晨
    3時55分許對其實施吐氣酒精濃度測試，測得其吐氣所含酒
    精濃度達每公升0.83毫克，始查悉上情。
二、案經臺中市政府警察局第二分局報請臺灣臺中地方檢察署檢
    察官偵查起訴。
　　理  由
壹、關於證據能力部分：
一、按關於非供述證據之物證，或以科學、機械之方式，對於當
    時狀況所為忠實且正確之記錄，性質上並非供述證據，均應
    無傳聞法則規定之適用；如該非供述證據非出於違法取得，
    並已依法踐行調查程序，即不能謂無證據能力（最高法院97
    年度台上字第1401號、第6153號、第3854號判決要旨參照）
    。卷附酒精測定紀錄表，係機械作用而不涉及人為之意志判
    斷，與傳聞法則所欲防止證人記憶、認知、誠信之誤差明顯
    有別，核與刑事訴訟法第159 條第1 項之要件不符。該項證
    據既無違法取得之情形，且經本院依刑事訴訟法之規定踐行
    調查證據程序，自具有證據能力。
二、次按被告以外之人於審判外之言詞或書面陳述，除法律有規
    定者外，不得作為證據；又被告以外之人於審判外之陳述，
    雖不符合同法第159 條之1 至第159 條之4 規定，但經當事
    人於審判程序同意作為證據，法院審酌該言詞陳述或書面陳
    述作成時之情況，認為適當者，亦得為證據。當事人、代理
    人或辯護人於法院調查證據時，知有第159 條第1 項不得為
    證據之情形，而未於言詞辯論終結前聲明異議者，視為有前
    項之同意，刑事訴訟法第159 條第1 項及第159 條之5 分別
    定有明文。核其立法意旨在於傳聞證據未經當事人之反對詰
    問予以核實，原則上先予排除。惟若當事人已放棄反對詰問
    權，於審判程序中表明同意該等傳聞證據可作為證據；或於
    言詞辯論終結前未聲明異議，基於尊重當事人對傳聞證據之
    處分權，及證據資料愈豐富，愈有助於真實發見之理念，且
    強化言詞辯論主義，使訴訟程序得以順暢進行，上開傳聞證
    據亦均具有證據能力。查被告對被告以外之人於審判外供述
    （含書面陳述）於本院審理時均表示沒有有意見（見本院卷
    第42至43頁），且檢察官、被告均未於言詞辯論終結前聲明
    異議，本院審酌上開證據資料製作時之情況，尚無違法不當
    及證明力明顯過低之瑕疵，認為以之作為證據應屬適當，揆
    諸前開規定，應認均有證據能力。
貳、實體部分：
一、訊據上訴人即被告林柏宇（下稱被告）對於上開犯罪事實於
    警詢、偵訊、原審準備程序與審理及本院審理時均坦承不諱
    （見109年度偵字第38183號卷〈下稱偵卷〉第33至35頁、第71
    至72頁；原審卷第34頁、第42至43頁；本院卷第43至44頁）
    ，並有員警職務報告、臺中市政府警察局當事人酒精測定紀
    錄表、臺中市政府警察局舉發違反道路交通管理事件通知單
    影本、臺中市政府警察局執行交通違規移置保管車輛收據、
    被告之證號查詢汽車駕駛人查詢結果、車牌號碼000-0000號
    車號查詢汽車車籍各1 份在卷可資佐證（見偵卷第31頁、第
    43頁、第45頁、第47頁、第61頁、第63頁），是以被告上開
    任意性之自白核與事實相符，並有上開證據足資佐證，自堪
    信為真實。是以本案事證已臻明確，被告上開酒後吐氣所含
    酒精濃度達每公升0.25毫克以上駕駛動力交通工具犯行堪予
    認定，應依法予以論罪科刑。
二、論罪部分：
　㈠核被告所為，係犯刑法第185 條之3 第1 項第1 款酒後吐氣
    所含酒精濃度達每公升0.25毫克以上駕駛動力交通工具罪。
　㈡被告前於109 年間，因酒駕公共危險案件，經臺灣臺中地方
    法院109 年度中交簡字第621 號判決判處有期徒刑6 月確定
    ，於109 年8 月11日易科罰金執行完畢等情，此有臺灣高等
    法院被告前案紀錄表1 份在卷可憑，其受徒刑之執行完畢後
    ，5 年以內故意再犯本案有期徒刑以上之罪，係屬累犯，本
    院審酌被告所犯前案與本案均係酒駕公共危險罪，足見其有
    其特別惡性，且其於前案之徒刑執行完畢後3月餘即再犯本
    案酒駕公共危險罪，足認其對於刑罰之反應力顯然薄弱，為
    兼顧社會防衛之效果，依司法院大法官釋字第775 號解釋意
    旨，自應依刑法第47條第1 項之規定，加重其刑。
三、原審以被告上開駕駛動力交通工具而吐氣所含酒精濃度達每
    公升零點二五毫克以上犯行事證明確，適用刑事訴訟法第27
    3 條之1 第1 項、第299 條第1項前段，刑法第185 條之3 
    第1 項第1 款、第47條第1 項，刑法施行法第1 條之1 第1 
    項等規定，並以行為人之責任為基礎，審酌被告之前除上開
    一次酒駕公共危險之前科紀錄外，尚有3 次酒駕公共危險經
    法院判處拘役59日、有期徒刑3 月、5 月確定之前科紀錄（
    不構成累犯者），有臺灣高等法院被告前案紀錄表1 份在卷
    可參，詎仍不知警惕，明知酒精成分對人之意識、控制能力
    具有不良影響，超量飲酒後會導致對週遭事物之辨識及反應
    能力較平常狀況薄弱，因而酒後駕車在道路上行駛，對往來
    之公眾及駕駛人自身皆具有高度危險性，竟仍於酒後駕駛自
    用小客車行駛在道路上，經警查獲後測得呼氣酒精濃度達每
    公升0.83毫克，漠視自己及公眾行之安全，自屬可議，應予
    非難；另衡酌被告犯後坦承犯行之態度及其智識 程度、職
    業、家庭生活及經濟狀況等一切情狀，量處有期徒刑8月，
    以資懲儆。經核原審判決認事用法核無違誤，量刑亦屬妥適
    。
四、關於上訴理由之審酌：
   ㈠被告上訴意旨略以：被告尚有高齡73歲、74歲之父、母須被
     告照顧，若被告入獄服刑，父母將乏人照顧，且被告將無
     法負擔家裡之開銷，被告已深刻反省，改過自新，不再遊
     走法律邊緣、心存僥倖，請鈞院撤銷原判決，從輕量刑，
     給予被告一次重新做人之機會，以勵自新等語。
  ㈡本院查：按刑罰之量定，屬法院自由裁量之職權行使，應審
    酌刑法第57條所列各款事由及一切情狀，為酌量輕重之標準
    ，並非漫無限制；量刑輕重係屬事實審法院得依職權自由裁
    量之事項，苟已斟酌刑法第57條各款所列情狀而未逾越法定
    刑度，不得遽指為違法；且在同一犯罪事實與情節，如別無
    其他加重或減輕之原因，下級審量定之刑，亦無過重或失輕
    之不當情形，則上級審法院對下級審法院之職權行使，原則
    上應予尊重（最高法院72年台上字第6696號、75年台上字第
    7033號判例要旨及85年度台上字第2446號刑事判決參照）。
    原審既已注意適用刑法第57條之規定，就前揭各項量刑事由
    詳為審酌並敘明理由，且未逾越法定刑度，復未濫用自由裁
    量之權限，亦無輕重失衡之情形，依上開最高法院判例、判
    決意旨，自不得遽指為違法。被告飲酒後於吐氣所含酒精濃
    度高達每公升0.83毫克，仍駕車上路，嚴重危害往來公眾之
    交通安全，被告非可執本次酒駕未造成任何人傷亡，又被告
    家中尚有高齡父母須照顧、如入獄服刑父母將乏人照顧，且
    其將無法負擔家裡之開銷等作為希冀法院從輕量刑之審酌事
    由。是以被告徒託前揭情詞請本院給予其自新機會並從輕量
    刑，並無足採，且其在本院並未提出其他有利之證據或辯解
    ，被告上訴為無理由，應予以駁回其上訴。
據上論結，應依刑事訴訟法第368條，判決如主文。
本案經檢察官郭靜文提起公訴，檢察官吳祚延到庭執行職務。
中　　華　　民　　國　　110 　年　　5 　　月　　25　　日
            刑事第二庭　審判長法　官　何  志  通
                              法　官　吳  進  發
                              法　官　石  馨  文
以上正本證明與原本無異。
不得上訴。
                              書記官  陳  儷  文 
　　　　　　　　　　　　　　　
中　　華　　民　　國　　110 　年　　5 　　月　　26　　日
附錄論罪科刑法條
中華民國刑法第185 條之3
駕駛動力交通工具而有下列情形之一者，處二年以下有期徒刑，
得併科二十萬元以下罰金：
一、吐氣所含酒精濃度達每公升零點二五毫克或血液中酒精濃度
    達百分之零點零五以上。
二、有前款以外之其他情事足認服用酒類或其他相類之物，致不
    能安全駕駛。
三、服用毒品、麻醉藥品或其他相類之物，致不能安全駕駛。
因而致人於死者，處三年以上十年以下有期徒刑；致重傷者，處
一年以上七年以下有期徒刑。
曾犯本條或陸海空軍刑法第五十四條之罪，經有罪判決確定或經
緩起訴處分確定，於五年內再犯第一項之罪因而致人於死者，處
無期徒刑或五年以上有期徒刑；致重傷者，處三年以上十年以下
有期徒刑。